宣示判決筆錄
原      告  兆豐產物保險股份有限公司

法定代理人  梁正德  
訴訟代理人  陳茂豐  
被      告  陳又瑀  
上列當事人間111年度中小字第2465號請求侵權行為損害賠償（
交通）事件，於中華民國111年8月10日上午9時20分整在臺灣臺
中地方法院臺中簡易庭宣示判決，出席職員如下：
    法      官  林筱涵
    書  記  官  洪加芳
朗讀案由。
法官朗讀主文宣示判決如下：
    主      文
被告應給付原告新臺幣貳萬伍仟捌佰零捌元，及自民國一一一年
二月十二日起至清償日止，按週年利率百分之五計算之利息。
訴訟費用新臺幣壹仟元由被告負擔。
本判決得假執行。
    事實及理由之要領
一、原告主張：被告於民國109年7月8日19時4分許，駕駛車牌號
    碼000-0000號自用小客車，行經臺中市○○區○○路○段000號前
    ，因未注意車前狀況，碰撞原告所承保、訴外人林宗禾所駕
    駛，且為訴外人日盛全台通小客車租賃股份有限公司所有之
    車牌號碼000-0000號租賃小客貨車（下稱系爭車輛），致系
    爭車輛受損，修復費用共計新臺幣（下同）38,582元（含工
    資費用7,780元、零件費用20,802元、烤漆費用10,000元）
    ，而系爭車輛受損部分業由原告依保險契約予以理賠。為此
    ，爰依保險法第53條之規定及侵權行為之法律關係，請求被
    告賠償上開零件折舊後之修復費用25,808元，並聲明：被告
    應給付原告25,808元，及自起訴狀繕本送達翌日起至清償日
    止，按週年利率百分之5計算之利息。
二、上開原告主張之事實，業據其提出車險理賠計算書、道路交
    通事故初步分析研判表【記載被告有未注意車前狀態之肇事
    原因、林宗禾則尚未發現肇事因素】、現場圖、當事人登記
    聯單、電子發票證明聯、行車執照、估價單、車損照片為證
    ，並經本院向臺中市政府警察局第六分局調取本件交通事故
    之道路交通事故現場圖、調查報告表、調查紀錄表、補充資
    料表、初步分析研判表、現場及車損照片核閱無誤。被告已
    於相當時期受合法之通知，而於言詞辯論期日不到場，亦未
    提出準備書狀爭執，依民事訴訟法第436條之23準用第436條
    第2項適用第280條第3項、第1項之規定，視同自認。從而，
    原告依保險法第53條之規定及侵權行為之法律關係，請求被
    告給付零件折舊後之修復費用25,808元（即工資費用7,780
    元、零件費用8,028元、烤漆費用10,000元），及自起訴狀
    繕本送達翌日即111年2月12日起（見本院卷第75頁送達證書
    ）至清償日止，按週年利率百分之5計算之利息，為有理由
    ，應予准許。
三、訴訟費用負擔及假執行宣告之依據：民事訴訟法第78條、第
    436條之19第1項、第436條之20。
　
民事訴訟法第436條之24第2項：
對於本判決之上訴，非以違背法令為理由，不得為之。
如對本判決上訴，須於判決送達後20日內向本院提出上訴狀，並
須表明原判決所違背之法令及其具體內容與依訴訟資料可認為原
判決有違背法令之具體事實之上訴理由（均須按他造當事人之人
數附繕本）。
中　　華　　民　　國　　111 　年　　8 　　月　　10　　日
                  臺灣臺中地方法院臺中簡易庭
                                  法  官  林筱涵
                                  書記官  洪加芳
以上正本證明與原本無異。
中　　華　　民　　國　　111 　年　　8 　　月　　10　　日
                                  書記官  洪加芳